<?xml version='1.0' encoding='utf-8'?>
<verb default="comhchraol" disambig="">
  <verbalNoun default="comhchraoladh" />
  <verbalAdjective default="comhchraolta" />
  <tenseForm default="comhchraol" tense="Past" dependency="Indep" person="Base" />
  <tenseForm default="comhchraolamar" tense="Past" dependency="Indep" person="Pl1" />
  <tenseForm default="comhchraoladar" tense="Past" dependency="Indep" person="Pl3" />
  <tenseForm default="comhchraoladh" tense="Past" dependency="Indep" person="Auto" />
  <tenseForm default="comhchraol" tense="Past" dependency="Dep" person="Base" />
  <tenseForm default="comhchraolamar" tense="Past" dependency="Dep" person="Pl1" />
  <tenseForm default="comhchraoladar" tense="Past" dependency="Dep" person="Pl3" />
  <tenseForm default="comhchraoladh" tense="Past" dependency="Dep" person="Auto" />
  <tenseForm default="comhchraoladh" tense="PastCont" dependency="Indep" person="Base" />
  <tenseForm default="comhchraolainn" tense="PastCont" dependency="Indep" person="Sg1" />
  <tenseForm default="comhchraoltá" tense="PastCont" dependency="Indep" person="Sg2" />
  <tenseForm default="comhchraolaimis" tense="PastCont" dependency="Indep" person="Pl1" />
  <tenseForm default="comhchraolaidís" tense="PastCont" dependency="Indep" person="Pl3" />
  <tenseForm default="comhchraoltaí" tense="PastCont" dependency="Indep" person="Auto" />
  <tenseForm default="comhchraoladh" tense="PastCont" dependency="Dep" person="Base" />
  <tenseForm default="comhchraolainn" tense="PastCont" dependency="Dep" person="Sg1" />
  <tenseForm default="comhchraoltá" tense="PastCont" dependency="Dep" person="Sg2" />
  <tenseForm default="comhchraolaimis" tense="PastCont" dependency="Dep" person="Pl1" />
  <tenseForm default="comhchraolaidís" tense="PastCont" dependency="Dep" person="Pl3" />
  <tenseForm default="comhchraoltaí" tense="PastCont" dependency="Dep" person="Auto" />
  <tenseForm default="comhchraolann" tense="PresCont" dependency="Indep" person="Base" />
  <tenseForm default="comhchraolaim" tense="PresCont" dependency="Indep" person="Sg1" />
  <tenseForm default="comhchraolaimid" tense="PresCont" dependency="Indep" person="Pl1" />
  <tenseForm default="comhchraoltar" tense="PresCont" dependency="Indep" person="Auto" />
  <tenseForm default="comhchraolann" tense="PresCont" dependency="Dep" person="Base" />
  <tenseForm default="comhchraolaim" tense="PresCont" dependency="Dep" person="Sg1" />
  <tenseForm default="comhchraolaimid" tense="PresCont" dependency="Dep" person="Pl1" />
  <tenseForm default="comhchraoltar" tense="PresCont" dependency="Dep" person="Auto" />
  <tenseForm default="comhchraolfaidh" tense="Fut" dependency="Indep" person="Base" />
  <tenseForm default="comhchraolfaimid" tense="Fut" dependency="Indep" person="Pl1" />
  <tenseForm default="comhchraolfar" tense="Fut" dependency="Indep" person="Auto" />
  <tenseForm default="comhchraolfaidh" tense="Fut" dependency="Dep" person="Base" />
  <tenseForm default="comhchraolfaimid" tense="Fut" dependency="Dep" person="Pl1" />
  <tenseForm default="comhchraolfar" tense="Fut" dependency="Dep" person="Auto" />
  <tenseForm default="comhchraolfadh" tense="Cond" dependency="Indep" person="Base" />
  <tenseForm default="comhchraolfainn" tense="Cond" dependency="Indep" person="Sg1" />
  <tenseForm default="comhchraolfá" tense="Cond" dependency="Indep" person="Sg2" />
  <tenseForm default="comhchraolfaimis" tense="Cond" dependency="Indep" person="Pl1" />
  <tenseForm default="comhchraolfaidís" tense="Cond" dependency="Indep" person="Pl3" />
  <tenseForm default="comhchraolfaí" tense="Cond" dependency="Indep" person="Auto" />
  <tenseForm default="comhchraolfadh" tense="Cond" dependency="Dep" person="Base" />
  <tenseForm default="comhchraolfainn" tense="Cond" dependency="Dep" person="Sg1" />
  <tenseForm default="comhchraolfá" tense="Cond" dependency="Dep" person="Sg2" />
  <tenseForm default="comhchraolfaimis" tense="Cond" dependency="Dep" person="Pl1" />
  <tenseForm default="comhchraolfaidís" tense="Cond" dependency="Dep" person="Pl3" />
  <tenseForm default="comhchraolfaí" tense="Cond" dependency="Dep" person="Auto" />
  <moodForm default="comhchraoladh" mood="Imper" person="Base" />
  <moodForm default="comhchraolaim" mood="Imper" person="Sg1" />
  <moodForm default="comhchraol" mood="Imper" person="Sg2" />
  <moodForm default="comhchraolaimis" mood="Imper" person="Pl1" />
  <moodForm default="comhchraolaigí" mood="Imper" person="Pl2" />
  <moodForm default="comhchraolaidís" mood="Imper" person="Pl3" />
  <moodForm default="comhchraoltar" mood="Imper" person="Auto" />
  <moodForm default="comhchraola" mood="Subj" person="Base" />
  <moodForm default="comhchraolaimid" mood="Subj" person="Pl1" />
  <moodForm default="comhchraoltar" mood="Subj" person="Auto" />
</verb>
